臺灣新北地方法院刑事判決
111年度審訴字第913號
公  訴  人  臺灣新北地方檢察署檢察官
被      告  廖喆謙


上列被告因家暴傷害案件，經檢察官提起公訴（111年度偵字第1
0945號），被告於準備程序中對被訴事實為有罪陳述，本院合議
庭裁定由受命法官獨任行簡式審判程序，並判決如下：
　　主　文
甲○○犯傷害罪，處拘役貳拾日，如易科罰金，以新臺幣壹仟元折
算壹日。
　　事　實
一、甲○○與乙○○係兄妹，2人間具有家庭暴力防治法第3條第4款
    之家庭成員關係。甲○○於民國110年12月12日10時30分許，
    在新北市○○區○○街00號2樓住處內，與乙○○發生爭執，竟基
    於傷害之犯意，徒手毆打乙○○，致乙○○受有右側耳後擦傷之
    傷害。
二、案經乙○○訴由新北市政府警察局海山分局報告臺灣新北地方
    檢察署檢察官偵查起訴。
　　理　由
一、按除被告所犯為死刑、無期徒刑、最輕本刑為3年以上有期
    徒刑之罪或高等法院管轄第一審案件者外，於第一次審判期
    日前之準備程序進行中，被告先就被訴事實為有罪之陳述時
    ，審判長得告知被告簡式審判程序之旨，並聽取當事人、代
    理人、辯護人及輔佐人之意見後，裁定進行簡式審判程序，
    刑事訴訟法第273條之1第1項定有明文。經核本件被告所犯
    係死刑、無期徒刑、最輕本刑為3年以上有期徒刑以外之罪
    ，其於準備程序中就被訴之事實為有罪陳述，經法官告知簡
    式審判程序之旨，並聽取公訴人及被告之意見後，本院合議
    庭依刑事訴訟法第273條之1第1項規定，裁定由受命法官獨
    任進行簡式審判程序，合先敘明。
二、上揭犯罪事實，業據被告甲○○於本院審理時坦承不諱，核與
    證人即告訴人乙○○於警詢及偵查中證述之情節相符，復有告
    訴人傷勢照片1張、板橋中興醫院診斷證明書、內政部警政
    署刑事警察局111年6月27日刑鑑字第1110500372號鑑定書各
    1份（見偵卷第17頁、第19頁、第109頁至第119頁）附卷可
    稽，足認被告前開自白與事實相符，應可採信。本件事證明
    確，其犯行堪以認定，應依法論科。
三、論罪科刑：
　㈠按家庭暴力係指家庭成員間實施身體、精神或經濟上之騷擾
    、控制、脅迫或其他不法侵害之行為，而家庭暴力罪即指家
    庭成員間故意實施家庭暴力行為而成立其他法律所規定之犯
    罪，家庭暴力防治法第2條第1款、第2款定有明文。查被告
    係告訴人之胞兄一節，有其等之全戶戶籍資料可參（見偵卷
    第31頁至第33頁），其等2人具有家庭暴力防治法第3條第4
    款所定之家庭成員關係。是核被告所為，係犯刑法第277條
    第1項之傷害罪。又被告所為上開傷害犯行，核屬家庭成員
    間實施身體及精神上不法侵害之行為，自該當家庭暴力防治
    法第2條第2款之家庭暴力罪，惟因家庭暴力防治法對於家庭
    暴力罪並無科處刑罰之規定，是其上開犯行僅依刑法之規定
    予以論罪科刑，附此敘明。
　㈡爰審酌被告與告訴人係兄妹，於案發時同住於上址，兩人關
    係素有不睦（見本院卷第63頁至第93頁被告提出之刑事請求
    狀暨所附被告對告訴人提起另案恐嚇等告訴之刑事告訴狀及
    刑事補充告訴狀），本次又因與告訴人因故發生口角爭執，
    即出手傷害告訴人，顯見其法治觀念薄弱，所為應予非難，
    兼衡其犯罪之動機、目的、手段、犯後於本院審理時終能坦
    承犯行之態度、告訴人所受傷勢程度，及被告高職肄業之智
    識程度、未婚，自陳從事文具業、無需扶養他人、經濟狀況
    普通之生活情形（見被告個人戶籍資料、本院卷第128頁）
    等一切情狀，量處如主文所示之刑，並諭知易科罰金之折算
    標準。
據上論斷，應依刑事訴訟法第273條之1第1項、第299條第1項前
段，判決如主文。
本案經檢察官丙○○提起公訴，檢察官林亭妤、陳伯青到庭執行職
務。
中　　華　　民　　國　 111　　年　　10 　 月　　11  　日
　　　　　　　　　刑事第二十三庭　法　官　藍海凝　
上列正本證明與原本無異。
如不服本判決，應於判決送達後20日內敘明上訴理由，向本院提
出上訴狀 (應附繕本) ，上訴於臺灣高等法院。其未敘述上訴理
由者，應於上訴期間屆滿後20日內向本院補提理由書「切勿逕送
上級法院」。
　　　　　　　　　　　　　　　　　書記官　彭姿靜
中　　華　　民　　國　　111 　年　　10　　月　　13　　日
附錄本案論罪科刑法條全文：
中華民國刑法第277條
傷害人之身體或健康者，處5年以下有期徒刑、拘役或50萬元以
下罰金。
犯前項之罪，因而致人於死者，處無期徒刑或7年以上有期徒刑
；致重傷者，處3年以上10年以下有期徒刑。